臺灣宜蘭地方法院刑事判決　　　　　　　 99年度易字第513號
公　訴　人　臺灣宜蘭地方法院檢察署檢察官
被　　　告　陳建輝
上列被告因竊盜案件，經檢察官提起公訴（99年度偵字第3801號）
，本院判決如下：
    主  文
陳建輝犯竊盜罪，累犯，處有期徒刑伍月，如易科罰金，以新臺
幣壹仟元折算壹日。
    犯 罪 事 實
一、陳建輝前因竊盜案件，經臺灣板橋地方法院以94年度簡字第
    5002號判決判處有期徒刑5月確定，甫於民國95年9月18日執
    行完畢，詎其不知警悟，竟意圖為自己不法之所有，於99年
    8月31日14時15分許，至宜蘭縣宜蘭市○○○路16之3號廢棄
    工廠內，趁陳鄭瑞霞疏於注意財物之際，徒手竊取陳鄭瑞霞
    所有置於上開工廠內之電纜線並予裝袋得手，嗣經警據報前
    往現場查獲。
二、案經宜蘭縣政府警察局礁溪分局報告臺灣宜蘭地方法院檢察
    署檢察官偵查起訴。
    理  由
一、按被告以外之人於審判外之陳述，雖不符刑事訴訟法第159
    條之1至第159條之4之規定，而經當事人於審判程序同意作
    為證據，法院審酌該言詞陳述或書面陳述作成時之情況，認
    為適當者，亦得為證據，刑事訴訟法第159條之5第1項定有
    明文。經查，下列所引被告陳建輝以外之人於審判外之言詞
    及書面陳述，雖屬傳聞證據，但檢察官及被告於本院審判期
    日中，均同意此部分之證據有證據能力，本院審酌上開證據
    資料製作時之情況，尚無違法不當及證明力明顯過低之瑕疵
    ，亦認為以之作為證據應屬適當，依前開刑事訴訟法第159
    條之5規定，認前揭證據資料均有證據能力。
二、訊據被告陳建輝對於上揭事實坦承不諱，且查：
 (一) 被告之自白核與被害人陳鄭瑞霞於警詢時指述之情節大致相
    符，並有贓物認領保管單1紙、照片16幀附卷可稽，堪信被
    告之自白與事實相符。
 (二) 公訴人雖認被告係攜帶斜口鉗、油壓剪、螺絲起子各1支前
    往行竊，而該當於刑法第321條第1項第3款之攜帶兇器加重
    竊盜要件，然訊據被告堅詞否認攜帶兇器行竊，辦稱：上開
    扣案工具都是警方從現場四周圍拿出來的，並非伊攜至現場
    等語。經查，本件經證人即查獲時第一批到場之員警李嘉良
    、曹聖瀚到庭，證人李嘉良證稱：扣案斜口鉗、油壓剪、螺
    絲起子、手電筒，除其中1件被告拿在手上，其他都是在被
    告身邊查獲等語（見本院卷第75頁）；證人曹聖瀚證稱：本
    件扣案斜口鉗、油壓剪、螺絲起子係自被告身上及身旁查獲
    ，其中油壓剪是在被告身邊的地上發現、螺絲起子是在被告
    褲子右後口袋、斜口鉗是被告拿在手上等語（見本院院卷第
    109頁）。然本件扣案證物斜口鉗、油壓剪、螺絲起子各1支
    經送請內政部警政署刑事警察局鑑定結果，均未發現可資比
    對指紋，經本院向該局查詢上開扣案證物上之指紋情況，據
    回覆上開扣案證物上完全沒有指紋等情，有內政部警政署刑
    事警察局99年11月18日刑紋字第0990160939號鑑定書及本院
    公務電話記錄附卷可稽（見本院卷第53至55頁）。而現場發
    現之行竊工具，係直接裝袋存證後由警方帶回警局，亦據證
    人即本案查獲員警張景清、李嘉良、曹聖瀚一致證述在卷（
    分見本院卷第72頁、第81至82頁、第113至114頁），又警方
    查獲當時，被告手上並未帶有手套乙情，亦據證人曹聖瀚證
    述明確（見本院卷第113頁）。依前所述，被告於為警查獲
    時既未戴手套，警方亦直接將上開斜口鉗、油壓剪、螺絲起
    子等工具扣案存證，在此情形下，倘被告確實攜帶上開工具
    到場行竊，上開扣案證物上理當有被告指紋存在，惟上開扣
    案證物經送驗結果，其上均無指紋，則被告是否攜帶上開工
    具行竊，即非能無疑，依罪疑為有利於被告認定之原則，應
    認被告並未攜帶上開工具行竊，即不該當於攜帶兇器之加重
    竊盜要件。
 (三) 綜上所述，足認被告就普通竊盜之自白核與客觀事證相符，
    本件事證明確，被告犯行洵堪認定，應予依法論科。
三、核被告所為，係犯刑法第320條第1項之竊盜罪。公訴意旨認
    被告所為係犯刑法第321條第1項第3款之攜帶兇器竊盜罪，
    容有誤會，已如前述，因起訴之基本事實相同，爰依法變更
    起訴法條。被告前有犯罪事實欄所載犯罪科刑之執行情形，
    此有臺灣高等法院被告前案紀錄表1份在卷可參，其於5年以
    內再故意犯本件有期徒刑以上之罪，為累犯，應依刑法第47
    條第1項規定加重其刑。
四、爰審酌被告不思以正途獲取財物，竊取他人財物，妨害治安
    ；兼衡其行竊動機、手段、對被害人造成損害之程度；及被
    告前有竊盜、贓物、毒品、偽造文書等前科之素行，及其犯
    罪後坦承犯行之犯後態度等一切情狀，量處如主文所示之刑
    ，並諭知易科罰金之折算標準。
據上論斷，應依刑事訴訟法第299條第1項前段、第300條，刑法
第320條第1項、第47條第1項、第41條第1項前段，刑法施行法第
1條之1，判決如主文。
本案經檢察官張立言到庭執行職務
中    華    民    國   100    年    1     月    28    日
                  刑事第四庭  法  官  鄧晴馨
上正本證明與原本無異。
如不服本判決，應於收受送達後10日內向本院提出上訴狀（應附
繕本）。其未敘述上訴理由，應於上訴期間屆滿後20日內補提理
由書狀於本院，上訴於臺灣高等法院。
                              書記官  林怡君
中    華    民    國   100    年    1     月    31    日
本案論罪科刑主要法條：
中華民國刑法第320條第1項
（普通竊盜罪）
意圖為自己或第三人不法之所有，而竊取他人之動產者，為竊盜
罪，處5  年以下有期徒刑、拘役或 5 百元以下罰金。